【裁判字號】    98,上易,1846
【裁判日期】    980805
【裁判案由】    家暴傷害等
【裁判全文】
臺灣高等法院刑事判決                98年度上易字第1846號
上  訴  人  臺灣宜蘭地方法院檢察署檢察官
上  訴  人
即  被  告  乙○○
上列上訴人因被告家暴傷害等案件，不服臺灣宜蘭地方法院98年
度易字第264號，中華民國98年6月24日第一審判決（起訴案號：
臺灣宜蘭地方法院檢察署98年度偵字第1535號），提起上訴，本
院判決如下：
    主  文
上訴駁回。
    理  由
一、按刑事訴訟法第350條、第361條規定，不服地方法院之第一
    審判決而上訴者，須提出上訴書狀，並應敘述具體理由，為
    上訴必備之程式。倘已提出上訴理由，但所提非屬具體理由
    者，則由第二審法院以上訴不合法律上之程式，判決駁回。
    而所謂具體理由，必係依據卷內既有訴訟資料或提出新事實
    或新證據，指摘或表明第一審判決有何採證認事、用法或量
    刑等足以影響判決本旨之不當或違法，而構成應予撤銷之具
    體事由，始克當之（例如：依憑證據法則具體指出所採證據
    何以不具證據能力，或依憑卷證資料，明確指出所為證據證
    明力之判斷如何違背經驗、論理法則）；倘僅泛言原判決認
    定事實錯誤、違背法令、量刑失之過重或輕縱，而未依上揭
    意旨指出具體事由，皆難謂係具體理由，俾與第二審上訴制
    度旨在請求第二審法院撤銷、變更第一審不當或違法之判決
    ，以實現個案救濟之立法目的相契合，並節制濫行上訴。又
    所謂上訴書狀應敘述上訴之理由，係指上訴書狀本身應敘述
    上訴理由而言，非可引用或檢附其他文書代替，以為上訴之
    理由（最高法院六十五年度台上字第二八三六號、六十九年
    度台上字第二七二四號判例意旨可資參照）。
二、查本件檢察官及被告均不服原審判決，提起第二審上訴，(一)
    檢察官上訴書狀謂：「一、茲據告訴人（被害人）甲○○具
    狀聲請檢察官上訴略以：本案被告為告訴人之外甥，其於親
    戚之喜宴上，公然毆打告訴人，而原審僅量處被告拘役55日
    ，量刑顯然過輕，對於被告公然污辱部分，並經告訴人於偵
    查中結證在案，然原審不予採信，認事用法亦有不當等語。
    二、經核，上開聲請人所述事項，認其聲請上訴為有理由，
    爰附送原聲請狀，並引用上述理由，依刑事訴訟法第334 條
    第3項，第361條提起上訴，請將原判決撤銷，更為適當合法
    之判決。」（詳參見臺灣宜蘭地方法院檢察署檢察官98年度
    請上字第35號、98年度蒞字第1340號上訴書），則除去所引
    用告訴人請求上訴之意旨外，檢察官上訴理由僅謂告訴人請
    求上訴所述理由，經核為有理由云云，顯未依據卷內既有訴
    訟資料或提出新事證，指摘或表明第一審判決有何採證認事
    、用法或量刑等足以影響判決本旨之不當或違法，而構成應
    予撤銷之具體事由。(二)被告上訴意旨則僅泛稱：被告之所以
    犯下傷害犯行，係因飲酒之故，且犯後均坦承傷害犯行，並
    深具悔意，又家中三名兒子均屬殘障，而被告本身並無工作
    能力及經濟收入，如無法繳納罰金，勢必將入監執行，將無
    法照料家庭，縱勉力籌足易科罰金之數額，也將迫使被告之
    家庭經濟更加困窘，爰請從輕判決云云，所述純屬個人主觀
    上對法院量刑之期盼，亦未指摘或表明原審判決有何採證認
    事、用法或量刑等足以影響判決本旨之不當或違法，而構成
    應予撤銷之具體事由，有檢察官上訴書及被告上訴理由狀在
    卷可稽。是本件檢察官及被告上訴，均未以書狀敘述具體理
    由，應認其等上訴為不合法律上之程式，爰不經言詞辯論，
    均予以駁回。
三、據上論斷，應依刑事訴訟法第367條前段、第372條，判決如
    主文。
中    華    民    國    98    年    8     月    5     日
            刑事第二十一庭審判長法  官  蘇隆惠
                                法  官  曾家貽
                                法  官  楊力進
以上正本證明與原本無異。
不得上訴。
                                書記官  楊麗娟
中    華    民    國    98    年    8     月    6     日


司法院資訊處製作；財團法人民間司法改革基金會備份。
